# 分步实现非同一控制下企业合并

提问人：shiyunhao2 时间：2019-12-05 06:30:21
陈版主，如果是分步实现非同一控制下企业合并，那么这个股权取得成本以及股权取得比例是填列总的比例，还是实现合并时取得比例。比如开始30%，后期 40%，总共 70%。是填 70%，还是 40%。、 被购买方名称 股权取得时点 股权取得成本 （万元） 股权取得比例 （%） 股权取得方式 购买日 购买日的确定依据 购买日至期末被购买方的收入（万元） 购买日至期末被购买方的净利润（万元）

回答人：chenyiwei
分步实现非同一控制下企业合并，其合并报表层面的处理原则是视同先全部处置原持有的对被投资公司无控制权的股权投资，随即按公允价值购入一项对被投资公司具有控制权的股权投资。后续具有控制权的股权投资和此前无控制权的股权投资之间没有经济上的必然联系。因此，就你说的情况，在合并报表附注中披露的股权取得成本应包含原持有的 30% 股权的公允价值；
取得股权比例应披露为 70%。